【裁判字號】    89,交易,8
【裁判日期】    890401
【裁判案由】    業務過失傷害
【裁判全文】
臺灣高雄地方法院刑事判決                            八十九年度交易字第八號
    公  訴  人  臺灣高雄地方法院檢察署檢察官
    被      告  甲○○
右列被告因業務過失傷害案件，經檢察官提起公訴 (八十八年度偵字第二六五００號
)，本院判決如左：
    主    文
甲○○從事業務之人，因業務上之過失傷害人，處有期徒刑陸月，如易科罰金，以參
佰元折算壹日。
    事    實
一、甲○○係華勇交通企業有限公司之砂石車司機，為從事駕駛業務之人，於民國八
    十八年八月十九日八時二十分許，駕駛車牌號碼ＪＭ—二一六號砂石車，沿高雄
    市○○區○○路由南往北方向行駛，行至該路典寶橋與另一無名路之交岔路口時
    ，本應注意汽車行駛時，駕駛人應注意車前狀況，並隨時採取必要之安全措施；
    又汽車行駛至交岔路口，轉彎車輛應讓直行車輛先行，且依當時之天候為晴天、
    日間自然光線、視距良好、路面乾燥、無缺陷、無障礙物，客觀上又無不能注意
    之情形，竟疏於注意，未留意前方及交岔路口車輛之動態，貿然於路口右轉，適
    有乙○○騎乘車牌號碼ＰＥＤ—四九九號重型機車同向駛至，見狀欲煞避已來不
    及，其機車因而先行滑倒再碰撞該砂石車身右側中間護欄而倒地，致受有右膝髖
    骨軟骨軟化、右膝後十字韌帶損傷等傷害。甲○○於肇事後，偵查機關未發覺前
    ，主動向處理車禍現場警員坦承肇事而接受裁判。
二、案經乙○○訴由台灣高雄地方法院檢察署檢察官偵查起訴。
    理    由
一、訊據被告甲○○固不否認有於右揭時地駕駛砂石車肇事，並致告訴人乙○○受有
    前述傷害之事實，惟矢口否認有過失，辯稱：伊並未撞到告訴人，是他自己騎車
    跌倒的，伊在右轉之前有停車待轉，是正常駕駛云云。
二、經查：右揭肇事經過，業據告訴人指述甚詳，且有道路交通事故調查報告表及所
    附現場圖、現場談話紀錄表附卷可資佐證；而告訴人因本件車禍受有前述傷害，
    亦有二聖醫院診斷證明書一紙、長庚紀念醫院診斷證明書二紙足憑。依卷附現場
    圖觀之，車禍發生現場，被告砂石車係由快車道斜向道路右側停放，車身並佔用
    部分慢車道。則被告砂石車於右轉之際，並未等待直行車輛先行即貿然右轉，導
    致告訴人因部分慢車道為其車身所擋，不得不緊急煞車，因而跌倒受傷此情，可
    以認定。被告前開所辯，並不足採。
二、按汽車行駛時，駕駛人應注意車前狀況，並隨時採取必要之安全措施，及汽車行
    駛至交岔路口，轉彎車輛應讓直行車輛先行，道路交通安全規則第九十四條第三
    項、第一０二條第六款定有明文。被告駕車自應注意上述道路交通安全規定，且
    依當時情形，又無不能注意之情形，乃竟疏於注意車前狀況，採取必要之安全措
    施，且未讓直行車先行，致肇事使告訴人受傷，其有過失，已經明顯，告訴人因
    本件車禍受傷，與被告之過失行為間並有相當因果關係。事證明確，被告過失傷
    害之犯行已堪認定。
三、本件被告係華勇交通企業有限公司之砂石車司機，為從事駕駛業務之人，已據其
    供明在卷，其於執行駕駛業務時，因過失肇事致告訴人受傷，核其所為，係犯刑
    法第二百八十四條第二項前段之業務過失傷害罪。被告於肇事後犯罪未被發覺前
    ，即報警處理並坦承肇事，此據被告供明在卷並為告訴人所不爭（參見偵查卷八
    十八年十一月三十日訊問筆錄），係對於未經發覺之犯罪自首而受裁判，應減輕
    其刑。審酌被告前開過失之程度，迄今尚未與告訴人達成和解，及告訴人因本件
    車禍致髕骨軟化，引起骨節病變，肌肉萎縮，迄今行走無力，有其主治醫師王清
    貞證述在卷，所受之傷勢甚重等一切情狀，量處如主文所示之刑，並諭知易科罰
    金之折算標準。
據上論斷，應依刑事訴訟法第二百九十九條第一項前段，刑法二百八十四條第二項前
段、第六十二條前段、第四十一條，罰金罰鍰提高標準條例第一條前段、第二條，判
決如主文。
 中     華      民      國     八十九    年     四    月    一          日
                                         臺灣高雄地方法院交通法庭
                                             法 官 王 俊 隆
正本證明與原本無異。
如不服本判決，應於判決送達後十日內，向本院提出上訴狀。
                                            書記官 涂 亨 玉
 中     華      民      國     八十九    年     四    月    一          日
附錄本判決論罪之法條：
刑法第二百八十四條第二項前段
從事業務之人，因業務之過失傷害人者，處一年以下有期徒刑、拘役或一千元以下罰
金。


司法院資訊處製作；財團法人民間司法改革基金會備份。
